臺灣板橋地方法院刑事判決　　　　　　　　　　　　　九十一年度簡上字第五九號
　　上　訴　人　臺灣板橋地方法院檢察署檢察官
　　被　　　告　甲○○
　　選任辯護人　楊詠熙律師
右上訴人因被告違反建築法案件，不服本院九十一年度簡字第一七號，中華民國九十
一年一月二十四日所為之第一審判決（起訴案號：臺灣板橋地方法院檢察署九十年度
偵字第二六三七號），本院判決如左：
    主  文
上訴駁回。
    事  實
一、甲○○係位於臺北縣板橋市○○路十號四樓「寶貝公主ＫＴＶ」之負責人，因臺
    北縣板橋市○○路十號四樓建物，原為證券交易所使用，甲○○在未申請營利事
    業登記，又未變更原建物使用登記之情形下，即在上址經營ＫＴＶ，且未依規定
    設置相當之公共安全構造及設備，故經臺北縣政府建設局查獲後，會同工務局於
    民國八十九年二月十一日，對「寶貝公主ＫＴＶ」執行斷電處分，並對負責人甲
    ○○科處罰緩新臺幣三十萬元。詎甲○○完成建築物使用執照變更登記後，未依
    規定經建築主管機關臺北縣政政府建設局審查及申請復電，竟擅自於八十九年十
    一月間之某日起，擅自在該建築物大樓公用電錶旁，加裝私人電錶，並由公用電
    源以電線接引電源供「寶貝公主ＫＴＶ」營業使用，嗣至八十九年十二月二十八
    日，臺北縣政府聯合稽查小組前往復檢時，當場查獲上情。
二、案經臺北縣政府函請臺灣板橋地方法院檢察署檢察官偵查起訴。
    理  由
一、訊據被告坦承前開犯行不諱，並有臺北縣政府執行斷電紀錄表、建築物公共安全
    之構造及設備檢（複）查紀錄表、行政處分書等附卷可稽。被告經營「寶貝公主
    ＫＴＶ」之臺北縣板橋市○○路十號四樓建築物，雖於八十九年六月間委託建築
    事務所代為辦理變更使用執照登記，並經臺北縣政府工務局於八十九年六月二十
    三日核發變更使用執照，固有臺北縣政府工務局八十九北工使字第七三三號變更
    使用執照副本通知書、八九北工使字第Ａ－四四九號函在卷可稽，惟被告未依規
    定於申請復電審查，即於八十九年十一月間之某日起，以加裝私人電錶、電線之
    方式，自公用電錶接用電源供己營業使用，經當場查獲，復據證人邱垂誠、呂學
    典、廖炎煌證述明確（見原審九十年十二月二十七日訊問筆錄）。被告犯行明確
    ，應依法論處。
二、核被告所為，應論以違反建築法九十四條之一之罪。上訴意旨指稱被告接用大樓
    公用電源，另涉刑法竊電罪嫌云云。惟查：臺北縣板橋市○○路十號，係五層樓
    之建築物，其內共有二戶使用，除一樓之餐廳以自有之獨立電錶計算使用電量外
    ，大樓配電箱另有一公用電錶計算公共設施之使用電量，被告雖自公共電源接電
    使用，惟其於電源開關處另加設一電錶，用以計算四樓「寶貝公主ＫＴＶ」單獨
    使用之電量，此經本院勘驗詳明，電力公司之配電員廖炎煌亦到場勘查後證稱：
    接到四樓的電線所經過之私人電錶，可以計算其使用之電量，電流有經過該電錶
    ，應該沒有竊電等語明確（見本院九十一年五月九日勘驗筆錄）。是被告所使用
    之電量，可以自公共電錶用電量中分開計算，以與該大樓另一用戶分擔，自難認
    其有何竊電之犯行。上訴意旨指稱被告有竊電罪嫌，容有誤會，應予敘明。從而
    ，原審詳酌被告犯罪之動機、目的、所生危害及犯罪後之態度等一切情狀，判處
    被告罰金新臺幣二十萬元，並依刑法第十一條前段、第四十二條第三項，罰金罰
    鍰提高標準條例第二條，現行法規所定貨幣單位折算新臺幣條例第二條規定，諭
    知易服勞役之折算標準，認事用法，並無違誤，量刑亦屬妥適，上訴意旨請求撤
    銷原判決，自無理由，應予駁回。
據上論斷，應依刑事訴訟法第四百五十五條之一第一項、第三項、第三百六十八條，
判決如主文。
本案經檢察官黃明絹到庭執行職務。
中      華      民      國    九十一    年      六      月    二十一    日
                                  臺灣板橋地方法院刑事第六庭
                                      審判長  法  官  張谷輔
                                              法  官  朱耀平
                                              法  官  林漢強
右正本證明與原本無異。
如不服本判決，應於判決送達後十日內，向本院提出上訴狀。
                                              書記官  黃大千
中      華      民      國    九十一    年      六      月    二十一    日
